臺灣高等法院刑事判決　　　　　　　　96年度上訴字第1425號
上　訴　人　臺灣基隆地方法院檢察署檢察官
被　　　告　甲○○
上列上訴人因被告違反毒品危害防制條例案件，不服臺灣基隆地
方法院95年訴字第703號，中華民國95年12月12日第一審判決（
起訴案號：臺灣基隆地方法院檢察署95年毒偵字第1686號，併辦
案號：臺灣基隆地方法院檢察署95年度毒偵字第1911號、第2085
號），提起上訴，本院判決如下：
    主  文
原判決撤銷。
本件免訴。
    理  由
一、公訴意旨略以：甲○○曾於民國80年間因違反懲治盜匪條例
    等案件，經法院判處應執行有期徒刑8年確定，於83年9月16
    日假釋出監，又於假釋期間內之83、84年間因違反肅清煙毒
    條例、槍砲彈藥刀械管制條例案件，經分別判處有期徒刑3
    年7月、10月確定，其前之假釋亦遭撤銷，上開有期徒刑3年
    7月、10月與殘刑有期徒刑4月年11月2日先後接續執行，至
    89年4月25日假釋出監，須至94年4月16日始假釋期滿，又於
    假釋期間內之89年間因施用毒品案件，經法院裁定送勒戒處
    所觀察、勒戒，經認有繼續施用毒品傾向，由法院裁定送戒
    治處所強制戒治，後因停止戒治付保護管束期滿，由臺灣基
    隆地方法院檢察署檢察官於90年12月12日以90年度戒毒偵字
    第150號處分不起訴確定。詎其未戒除毒癮惡習，基於反覆
    持續施用第一級毒品海洛因之犯意，於95年7月16日下午7時
    30分許之前回溯1日內，在不詳地點，將第一級毒品海洛因
    倒入注射針筒加水混合並注射入體內而施用一次。嗣經警於
    95年7月16日下午5時40分許，在基隆市○○路3號前查獲，
    並扣得海洛因1包（淨重0.03公克）、安非他命3包（毛重合
    計2.6公克）及注射針筒1支等情。因認被告涉犯毒品危害防
    制條例第10條第1項之施用第一級毒品海洛因罪嫌。（被告
    施用第二級毒品安非他命部分，業經原審於95年12月8日同
    案判處有期徒刑5月後未據上訴）。
二、按案件曾經判決確定者，應諭知免訴之判決，刑事訴訟法第
    302條第1款定有明文，此為訴訟法上之一事不再理原則，同
    一事實已經判決確定者，就確定判決所認定事實之全部，均
    應為判決確定效力所及，如再就其中部分事實起訴，即應諭
    知免訴判決，以免違反一事不再理原則。又依刑事訴訟法第
    307條，免訴判決得不經言詞辯論為之。
三、經查：本案起訴之事實，即被告於95年7月16日前某時，施
    用第一級毒品海洛因，於95年7月16日下午5時40分被查獲之
    同一事實，已經原審法院另案即95年度訴字第610號判決有
    罪，於96年1月15日確定，並於3月17日送執行，有原審法院
    另案即95年度訴字第610號判決影本一件、本院公務電話查
    詢紀錄表一紙在卷可查。本案既經判決確定，自應諭知免訴
    之判決。原審未及審酌，逕諭知公訴不受理，即有可議；檢
    察官上訴意旨略以本案事實與另案即原審法院95年度訴字第
    610號案件之事實非同一案件云云，雖無理由，惟原審判決
    既有上揭可議而無可維持，應由本院撤銷改判，並不經言詞
    辯論，另為免訴之諭知。
據上論斷，應依刑事訴訟法第369條第1項前段、第364條、第307
條、第302條第1款，判決如主文。
中　　華　　民　　國　　96　　年　　4 　　月　　19　　日
                  刑事第二庭審判長法  官  呂丹玉
　　                              法  官  林恆吉
                          　　　　法　官  林銓正
以上正本證明與原本無異。
如不服本判決，應於收受送達後10日內向本院提出上訴書狀，其
未敘述上訴之理由者並得於提起上訴後10日內向本院補提理由書
（均須按他造當事人之人數附繕本）。
　                                書記官  陳玲憶
中　　華　　民　　國　　96　　年　　4 　　月　　20　　日
